Images des répertoires du notaire Jean Masson pour l'étude VII
Archives nationales de France
Images des répertoires du notaire Jean Masson pour l'étude VII
1er décembre 1712 - 28 mai 1750
MC/RE/VII/7 - MC/RE/VII/8/A
Etude VII; Masson, Jean
2 registres
Archives nationales de France
Minutes et répertoires: la loi 2008-696 du 15 juillet 2008 relative aux archives a fixé à 75 ans à compter de la date de l'acte, ou à 25 ans à compter de la date du décès de l'intéressé si ce délai est plus bref, le délai de communication des minutes et répertoires des notaires; ce délai est porté à 100 ans à compter de la date de l'acte si le document se rapporte à un mineur (code du Patrimoine, articles L213-2, 4e d et 5e).
Autres documents de l'étude (dossiers de clients, comptabilité...): s'agissant d'archives privées, ces documents sont communicables selon les modalités fixées par le déposant ou le donateur.
Certains documents ne sont pas accessibles sous leur forme originale en raison de leur mauvais état de conservation.
Registres entrés aux Archives nationales en 1949.
Images des répertoires de l’étude VII
Archives de l'étude VII
répertoire d'officier public ministériel
- Répertoire chronologique pour la période du 1er décembre 1712 au 23 juillet 1718, 1er décembre 1712 - 23 juillet 1718; MC/RE/VII/7; Un registre de 97 feuillets de papier manuscrits, hauteur 36 x largeur 22 cm, composé de 10 cahiers foliotés par le notaire. Le registre est en bon état, mais dérelié. Le feuillet de titre est détaché, ainsi que les 10 feuillets suivants.
  Registre folioté en 2003 (foliotation non visible à l'écran)
  Le registre contient aussi le répertoire du notaire Jean-Baptiste Henry pour la période du 15 au 26 novembre 1712. Nicolas Jean Charpentier est notaire-substituant après le décès de Jean-Baptiste Henry pendant cette période.
  Le répertoire contient les informations suivantes: 1. nature de l'acte; 2. nom, prénom, des parties; 3. date du jour.
  répertoire
  - Page de titre, 1 r°; 1 feuillet
  - Liste chronologique des actes pour la période du 1er au 31 décembre 1712, 1er décembre - 31 décembre 1712; 2 r°-3 r°; 2 feuillets
  - Liste chronologique des actes pour la période du 1er janvier au 30 décembre 1713, 1er janvier - 30 décembre 1713; 3 v°-14 v°; 12 feuillets
  - Liste chronologique des actes pour la période du 1er janvier au 31 décembre 1714, 1er janvier - 31 décembre 1714; 15 r°-43 v°; 29 feuillets
  - Liste chronologique des actes pour la période du 2 janvier au 31 décembre 1715, 2 janvier - 31 décembre 1715; 44 r°-57 r°; 14 feuillets
  - Liste chronologique des actes pour la période du 4 janvier au 30 décembre 1716, 4 janvier - 30 décembre 1716; 57 r°-73 v°; 17 feuillets
  - Liste chronologique des actes pour la période du 3 janvier au 31 décembre 1717, 3 janvier - 31 décembre 1717; 73 v°-87 v°; 15 feuillets
  - Liste chronologique des actes pour la période du 2 janvier au 23 juillet 1718, 2 janvier - 23 juillet 1718; 87 v°-97 r°; 11 feuillets
- Répertoire chronologique pour la période du 25 juillet 1718 au 28 mai 1750, 25 juillet 1718 - 28 mai 1750; MC/RE/VII/8/A; Un registre de 284 feuillets de papier manuscrits, hauteur 27,5 x largeur 19 cm, composé de 1 cahier folioté par le notaire. Le registre est restauré. Entre les feuillets 91 recto et 92 recto, 2 pages annulées par le notaire. Au début du répertoire, 6 feuillets vierges.
  Le répertoire contient les informations suivantes: 1. nature de l'acte passé en minute; 2. nom, prénom, domicile des parties; 3 date du jour.
  - Liste chronologique des actes pour la période du 25 juillet au 31 décembre 1718, 25 juillet - 31 décembre 1718; 3 r°-7 v°; 5 feuillets
  - Liste chronologique des actes pour la période du 2 janvier au 30 décembre 1719, 2 janvier - 30 décembre 1719; 8 r°-26 r°; 19 feuillets
  - Liste chronologique des actes pour la période du 2 janvier au 31 décembre 1720, 2 janvier - 31 décembre 1720; 26 r°-51 v°; 26 feuillets
  - Liste chronologique des actes pour la période du 2 janvier au 31 décembre 1721, 2 janvier - 31 décembre 1721; 51 v°-62 v°; 12 feuillets
  - Liste chronologique des actes pour la période du 2 janvier au 31 décembre 1722, 2 janvier - 31 décembre 1722; 63 r°-73 v°; 11 feuillets
  - Liste chronologique des actes pour la période du 4 janvier au 31 décembre 1723, 4 janvier - 31 décembre 1723; 73 v°-81 r°; 9 feuillets
  - Liste chronologique des actes pour la période du 6 janvier au 31 décembre 1724, 6 janvier - 31 décembre 1724; 81 r°-91 r°; 11 feuillets
  - Liste chronologique des actes pour la période du 2 janvier au 31 décembre 1725, 2 janvier - 31 décembre 1725; 91 r°-101 v°; 11 feuillets
  - Liste chronologique des actes pour la période du 2 janvier au 31 décembre 1726, 2 janvier - 31 décembre 1726; 101 v°-109 v°; 9 feuillets
  - Liste chronologique des actes pour la période du 5 janvier au 30 décembre 1727, 5 janvier - 30 décembre 1727; 110 r°-118 r°; 9 feuillets
  - Liste chronologique des actes pour la période du 2 janvier au 31 décembre 1728, 2 janvier - 31 décembre 1728; 118 v°-129 r°; 12 feuillets
  - Liste chronologique des actes pour la période du 6 janvier au 31 décembre 1729, 6 janvier - 31 décembre 1729; 129 r°-137 v°; 9 feuillets
  - Liste chronologique des actes pour la période du 4 janvier au 27 décembre 1730, 4 janvier - 27 décembre 1730; 138 r°-143 r°; 6 feuillets
  - Liste chronologique des actes pour la période du 2 janvier au 30 décembre 1731, 2 janvier - 30 décembre 1731; 143 r°-151 v°; 9 feuillets
  - Liste chronologique des actes pour la période du 2 janvier au 29 décembre 1732, 2 janvier - 29 décembre 1732; 151 v°-158 r°; 8 feuillets
  - Liste chronologique des actes pour la période du 3 janvier au 31 décembre 1733, 3 janvier - 31 décembre 1733; 158 v°-165 r°; 8 feuillets
  - Liste chronologique des actes pour la période du 4 janvier au 30 décembre 1734, 4 janvier - 30 décembre 1734; 165 r°-172 v°; 8 feuillets
  - Liste chronologique des actes pour la période du 5 janvier au 30 décembre 1735, 5 janvier - 30 décembre 1735; 172 v°-179 v°; 8 feuillets
  - Liste chronologique des actes pour la période du 2 janvier au 28 décembre 1736, 2 janvier - 28 décembre 1736; 179 v°-185 v°; 7 feuillets
  - Liste chronologique des actes pour la période du 2 janvier au 29 décembre 1737, 2 janvier - 29 décembre 1737; 185 v°-192 v°; 8 feuillets
  - Liste chronologique des actes pour la période du 2 janvier au 26 décembre 1738, 2 janvier - 26 décembre 1738; 192 v°-200 v°; 8 feuillets
  - Liste chronologique des actes pour la période du 3 janvier au 30 décembre 1739, 3 janvier - 30 décembre 1739; 200 v°-207 v°; 8 feuillets
  - Liste chronologique des actes pour la période du 2 janvier au 29 décembre 1740, 2 janvier - 29 décembre 1740; 208 r°-215 v°; 8 feuillets
  - Liste chronologique des actes pour la période du 2 janvier au 31 décembre 1741, 2 janvier - 31 décembre 1741; 215 v°-223 v°; 9 feuillets
  - Liste chronologique des actes pour la période du 3 janvier au 30 décembre 1742, 3 janvier - 30 décembre 1742; 224 r°-231 r°; 8 feuillets
  - Liste chronologique des actes pour la période du 3 janvier au 30 décembre 1743, 3 janvier - 30 décembre 1743; 231 r°-237 v°; 7 feuillets
  - Liste chronologique des actes pour la période du 1er janvier au 28 décembre 1744, 1er janvier - 28 décembre 1744; 238 r°-246 r°; 7 feuillets
  - Liste chronologique des actes pour la période du 7 janvier au 31 décembre 1745, 7 janvier - 31 décembre 1745; 246 v°-253 v°; 8 feuillets
  - Liste chronologique des actes pour la période du 5 janvier au 31 décembre 1746, 5 janvier - 31 décembre 1746; 254 r°-261 r°; 8 feuillets
  - Liste chronologique des actes pour la période du 2 janvier au 30 décembre 1747, 2 janvier - 30 décembre 1747; 261 v°-267 v°; 7 feuillets
  - Liste chronologique des actes pour la période du 5 janvier au 31 décembre 1748, 5 janvier - 31 décembre 1748; 268 r°-275 v°; 8 feuillets
  - Liste chronologique des actes pour la période du 2 janvier au 29 décembre 1749, 2 janvier - 29 décembre 1749; 275 v°-282 r°; 8 feuillets
  - Liste chronologique des actes pour la période du 2 janvier au 28 mai 1750, 2 janvier - 28 mai 1750; 282 r°-284 v°; 3 feuillets